# 代扣工程单位水电费如何入账？

提问人：summer8126 时间：2013-02-26 16:43:38
我公司基建，工程单位使用我公司水电，自来水公司每月开票给我公司时未抵扣，记入在建工程中，工程完工后水电费由工程单位支付，我公司开了增值税发票给对方，请问我公司如何入账？ 借：应付账款 贷：在建工程 销项税 还是贷记其他业务收入呢？

回答人：chenyiwei
倾向于冲减在建工程成本，而不是确认为其他业务收入。主要考虑是：这部分水电转售更多地是与工程建造活动相关，不符合《〈企业会计准则第 14 号——收入〉应用指南》第一条对“日常活动”的定义。而收入必须来源于日常活动。因此这种情况下向工程单位转售水电的款项不符合确认为收入的条件。